---
title: "Cripto_updated" 
author: "Enrico Pirani" 
datte: "2023-09-05"      
output:
  tufte::tufte_html: default
  tufte::tufte_handout: default
---

```{r setup, include=FALSE}
knitr::opts_chunk$set(echo = TRUE)
```

## Passo 1: Importazione delle librerie necessarie

In primo luogo, per eseguire il nostro processo di creazione di
strategie di trading, dobbiamo importare le librerie necessarie nel
nostro ambiente. In tutto questo processo, utilizzeremo alcune delle
librerie finanziarie più popolari in R, ovvero Quantmod, TTR e
Performance Analytics. Utilizzando la funzione library in R, possiamo
importare i nostri pacchetti richiesti.

```{r}
library(quantmod)
library(TTR)
library(PerformanceAnalytics)
```

## Passaggio 2: Estrazione dei dati da Yahoo e Plotting di base

Durante tutto il nostro processo, lavoreremo con i dati del prezzo delle
cryptovalute Bitcoin, Ethereum, Binance, Cardano e XRP. Estraiamo i dati
di queste valute da Yahoo in R.

```{r}
getSymbols("BTC-USD", src = "yahoo", from = "2019-01-01")
getSymbols("ETH-USD", src = "yahoo", from = "2019-01-01")
getSymbols("BNB-USD", src = "yahoo", from = "2019-01-01")
getSymbols("ADA-USD", src = "yahoo", from = "2019-01-01")
getSymbols("XRP-USD", src = "yahoo", from = "2019-01-01")
```

Ora facciamo un po' di visualizzazione dei nostri dati estratti! Il
seguente codice produce un grafico a barre finanziario dei prezzi delle
azioni insieme al volume.

```{r}
barChart(`BTC-USD`, theme = chartTheme('black'))
barChart(`BNB-USD`,theme = chartTheme('black'))
barChart(`ETH-USD`,theme = chartTheme('black'))
barChart(`ADA-USD`,theme = chartTheme('black'))
barChart(`XRP-USD`,theme = chartTheme('black'))
```
## Creazione di indicatori tecnici

Ci sono molti indicatori tecnici utilizzati per l'analisi finanziaria ma, per la nostra analisi, utilizzeremo e creeremo sei dei più famosi indicatori tecnici, ovvero: Media mobile semplice (SMA), Parabolic Stop And Reverse (SAR), Indice del canale delle materie prime (CCI), Tasso di variazione (ROC), Indice del momento stocastico (SMI) e infine Williams %R. Facciamolo!

### Media mobile semplice (SMA):

L'intervallo di tempo standard che prenderemo è di 20 giorni SMA e 50 giorni SMA. Ma non ci sono restrizioni nell'uso di qualsiasi intervallo di tempo.

Il seguente codice calcolerà la SMA di tre aziende per 20 giorni e 50 giorni insieme ad un grafico:

```{r}
BTC <- `BTC-USD`
ETH <- `ETH-USD`
BNB <- `BNB-USD`
ADA <- `ADA-USD`
XRP <- `XRP-USD`
```


```{r}
# 1. BTC-USD
sma50_btc <- SMA(BTC$`BTC-USD.Close`, n = 50)
sma100_btc <- SMA(BTC$`BTC-USD.Close`, n = 100)
lineChart(`BTC-USD`, theme = chartTheme('black'))
addSMA(n = 50, col = 'blue')
addSMA(n = 100, col = 'orange')
legend('left', col = c('green','blue','orange'),
       legend = c('BTC-USD','SMA50','SMA100'), lty = 1, bty = 'n',
       text.col = 'white', cex = 0.8)
```

```{r}
# 2. ETH-USD
sma50_btc <- SMA(ETH$`ETH-USD.Close`, n = 50)
sma100_btc <- SMA(ETH$`ETH-USD.Close`, n = 100)
lineChart(`ETH-USD`, theme = chartTheme('black'))
addSMA(n = 50, col = 'blue')
addSMA(n = 100, col = 'orange')
legend('left', col = c('green','blue','orange'),
       legend = c('ETH-USD','SMA50','SMA100'), lty = 1, bty = 'n',
       text.col = 'white', cex = 0.8)
```




```{r}
sma50_btc <- SMA(ADA$`ADA-USD.Close`, n = 50)
sma100_btc <- SMA(ADA$`ADA-USD.Close`, n = 100)
lineChart(`ADA-USD`, theme = chartTheme('black'))
addSMA(n = 50, col = 'blue')
addSMA(n = 100, col = 'orange')
legend('left', col = c('green','blue','orange'),
       legend = c('ADA-USD','SMA50','SMA100'), lty = 1, bty = 'n',
       text.col = 'white', cex = 0.8)
```

```{r}
sma50_btc <- SMA(BNB$`BNB-USD.Close`, n = 50)
sma100_btc <- SMA(BNB$`BNB-USD.Close`, n = 100)
lineChart(`BNB-USD`, theme = chartTheme('black'))
addSMA(n = 50, col = 'blue')
addSMA(n = 100, col = 'orange')
legend('left', col = c('green','blue','orange'),
       legend = c('BNB-USD','SMA50','SMA100'), lty = 1, bty = 'n',
       text.col = 'white', cex = 0.8)
```


```{r}
sma50_btc <- SMA(XRP$`XRP-USD.Close`, n = 50)
sma100_btc <- SMA(XRP$`XRP-USD.Close`, n = 100)
lineChart(`XRP-USD`, theme = chartTheme('black'))
addSMA(n = 50, col = 'blue')
addSMA(n = 100, col = 'orange')
legend('left', col = c('green','blue','orange'),
       legend = c('BNB-USD','SMA50','SMA100'), lty = 1, bty = 'n',
       text.col = 'white', cex = 0.8)
```

## Ora si vedono alcune modifiche 




