---
title: "Cripto_updated" 
author: "Enrico Pirani" 
datte: "2023-09-05"      
output:
  tufte::tufte_html: default
  tufte::tufte_handout: default
---

```{r setup, include=FALSE}
knitr::opts_chunk$set(echo = TRUE)
```

## Passo 1: Importazione delle librerie necessarie

In primo luogo, per eseguire il nostro processo di creazione di
strategie di trading, dobbiamo importare le librerie necessarie nel
nostro ambiente. In tutto questo processo, utilizzeremo alcune delle
librerie finanziarie più popolari in R, ovvero Quantmod, TTR e
Performance Analytics. Utilizzando la funzione library in R, possiamo
importare i nostri pacchetti richiesti.

```{r}
library(quantmod)
library(TTR)
library(PerformanceAnalytics)
```

## Passaggio 2: Estrazione dei dati da Yahoo e Plotting di base

Durante tutto il nostro processo, lavoreremo con i dati del prezzo delle
cryptovalute Bitcoin, Ethereum, Binance, Cardano e XRP. Estraiamo i dati
di queste valute da Yahoo in R.

```{r}
getSymbols("BTC-USD", src = "yahoo", from = "2019-01-01")
getSymbols("ETH-USD", src = "yahoo", from = "2019-01-01")
getSymbols("BNB-USD", src = "yahoo", from = "2019-01-01")
getSymbols("ADA-USD", src = "yahoo", from = "2019-01-01")
getSymbols("XRP-USD", src = "yahoo", from = "2019-01-01")
```

Ora facciamo un po' di visualizzazione dei nostri dati estratti! Il
seguente codice produce un grafico a barre finanziario dei prezzi delle
azioni insieme al volume.

```{r}
barChart(`BTC-USD`, theme = chartTheme('black'))
barChart(`BNB-USD`,theme = chartTheme('black'))
barChart(`ETH-USD`,theme = chartTheme('black'))
barChart(`ADA-USD`,theme = chartTheme('black'))
barChart(`XRP-USD`,theme = chartTheme('black'))
```
